---
title: "UAS Visualisasi Data"
author: "Falkhan Sahruzzaki-A3202300037"
date: "`r Sys.Date()`"
output: 
  html_document:
    css: style.css
    theme: flatly
    higlight: zenburn
    toc: true
    toc_float:
      collapsed: true
    df_print: paged
bibliography: references.bib
---

```{=html}
<style>
body{
text-align: justify}
</style>
```

```{r setup, include=FALSE}
knitr::opts_chunk$set(echo = TRUE)
```
## Langkah 1 Buat Correlation Matrix
```{r}
# Langkah Awal: Memuat Data
data <- read.csv("HeatingOil.csv")

# Mengecek struktur data
str(data)

# Memuat package yang dibutuhkan
library(ggplot2)
library(reshape2)
library(corrplot)
library(RColorBrewer)

# Langkah 1: Correlation Matrix
# Mengambil subset data untuk korelasi
subset_data <- data[, c("Heating_Oil", "Insulation", "Temperature", 
                        "Num_Occupants", "Avg_Age", "Home_Size")]

# Membuat correlation matrix
cor_matrix <- cor(subset_data)

# Menampilkan dalam bentuk tabel
print(round(cor_matrix, 2))

# Visualisasi dengan heatmap
corrplot(cor_matrix, method = "color", col = brewer.pal(n = 8, name = "RdYlBu"),
         type = "upper", addCoef.col = "black", tl.cex = 0.8, number.cex = 0.8,
         title = "Correlation Matrix", mar=c(0,0,1,0))
```

## Langkah 2 Interpretasi Correlation Matrix
Interpretasi Correlation Matrix
Hasil correlation matrix menunjukkan sejauh mana hubungan antar variabel dalam data ini. Fokus utama kita adalah memahami apa yang memengaruhi konsumsi minyak pemanas (Heating_Oil). Nilai korelasi berkisar antara -1 sampai 1:

Positif → hubungan searah.
Negatif → hubungan berlawanan arah.
Nilai mendekati 0 → hubungan lemah/tidak ada.
Variabel yang berkorelasi kuat dengan Heating_Oil:
Temperature (r = -0.66)
Korelasi negatif kuat.
Artinya, makin hangat suhu di luar rumah, makin sedikit minyak pemanas yang digunakan.
Ini masuk akal karena rumah tidak perlu banyak pemanasan saat suhu sudah hangat.
Insulation (r = -0.55)
Korelasi negatif sedang-kuat.
Rumah dengan insulasi bagus (nilai tinggi) cenderung lebih hemat minyak pemanas, karena panas tidak cepat hilang.
Home_Size (r = 0.61)
Korelasi positif kuat.
Rumah yang lebih besar membutuhkan lebih banyak energi untuk dipanaskan, sehingga konsumsi minyaknya lebih tinggi.
Num_Occupants (r = 0.42)
Korelasi positif sedang.
Semakin banyak orang tinggal di rumah, kemungkinan kebutuhan pemanasan juga meningkat.

Variabel dengan korelasi lemah terhadap Heating_Oil:
Avg_Age (r = 0.12)
Hubungannya sangat lemah.
Artinya, usia rata-rata penghuni rumah tidak memiliki pengaruh besar terhadap penggunaan minyak pemanas.

Kesimpulan:
Faktor utama yang memengaruhi konsumsi Heating_Oil adalah Temperature, Insulation, dan Home_Size.
Sarah sebaiknya memfokuskan perhatian pada:
Wilayah dengan suhu dingin.
Rumah besar.
Rumah dengan insulasi buruk.

Target pemasaran paling potensial adalah rumah-rumah yang sulit mempertahankan suhu hangat dan berada di daerah dingin.

## Langkah 3 scatter plot 1
```{r}
# Scatter Plot: Heating_Oil vs Avg_Age
ggplot(data, aes(x = Heating_Oil, y = Avg_Age, color = Heating_Oil)) +
  geom_point(size = 3, alpha = 0.8) +
  scale_color_gradient(low = "lightblue", high = "darkblue") +
  theme_minimal() +
  labs(title = "Scatter Plot: Heating_Oil vs Avg_Age",
       x = "Heating Oil Consumption",
       y = "Average Age of Occupants",
       color = "Heating_Oil")

```
### Interpretasi Scatter Plot 1
Distribusi titik terlihat acak tanpa pola yang jelas atau tren naik/turun.
Konsumsi minyak pemanas (Heating_Oil) tidak menunjukkan hubungan yang konsisten dengan usia rata-rata penghuni rumah.
Baik rumah dengan penghuni muda maupun tua bisa saja menggunakan banyak atau sedikit minyak.

Kesimpulan: Avg_Age (usia penghuni) tidak berpengaruh signifikan terhadap konsumsi Heating_Oil, sesuai juga dengan korelasi yang sangat lemah (+0.12).

## Langkah 4 Scatter plot
```{r}
# Scatter Plot: Temperature vs Insulation (dengan warna Heating_Oil)
ggplot(data, aes(x = Temperature, y = Insulation, color = Heating_Oil)) +
  geom_point(size = 3, alpha = 0.8) +
  scale_color_gradient(low = "yellow", high = "red") +
  theme_minimal() +
  labs(title = "Scatter Plot: Temperature vs Insulation (Colored by Heating_Oil)",
       x = "Average Temperature",
       y = "Insulation Score",
       color = "Heating_Oil")

```

### Interpretasi Scatter Plot 2
Titik-titik berwarna merah (Heating_Oil tinggi) cenderung muncul di bagian dengan:
Temperature rendah (suhu dingin), dan
Insulation rendah (insulasi buruk).
Sebaliknya, rumah dengan suhu lingkungan tinggi dan insulasi baik cenderung mengonsumsi lebih sedikit minyak (ditunjukkan oleh warna kuning).
Pola ini logis, karena rumah di daerah dingin dan dengan isolasi buruk butuh lebih banyak pemanas untuk menjaga kehangatan.

## Langkah 5  Rekomendasi Strategi Pemasaran untuk Sarah
Berdasarkan hasil correlation matrix dan scatter plot sebelumnya, berikut adalah rekomendasi strategi pemasaran yang logis dan relevan bagi Sarah untuk meningkatkan efektivitas pemasaran minyak pemanas rumah:

1. Targetkan Rumah di Daerah Bersuhu Dingin
Konsumsi minyak pemanas sangat tinggi di rumah dengan Temperature rendah (korelasi -0.66).
Sarah sebaiknya memfokuskan pemasaran di wilayah geografis yang memiliki musim dingin lebih panjang atau intens.

2. Prioritaskan Rumah dengan Ukuran Besar dan Banyak Penghuni
Rumah besar (Home_Size) dan berpenghuni banyak (Num_Occupants) cenderung menggunakan lebih banyak minyak.
Sarah dapat menyasar perumahan keluarga besar atau rumah dengan banyak ruangan.

3. Identifikasi Rumah dengan Insulasi Rendah
Rumah dengan insulasi buruk cenderung boros minyak (korelasi -0.55).
Penawaran khusus bisa diberikan ke pemilik rumah lama atau belum direnovasi, yang kemungkinan memiliki insulasi rendah.
Pertimbangkan bekerja sama dengan penyedia jasa insulasi untuk paket promosi bersama.

4. Kustomisasi Pesan Pemasaran
Untuk rumah dengan penghuni muda, bisa gunakan pesan tentang kenyamanan, efisiensi, dan biaya hemat.
Meskipun usia penghuni tidak berkorelasi langsung, pendekatan komunikasi yang disesuaikan tetap meningkatkan konversi.

5. Kampanye Edukasi Hemat Energi
Edukasi tentang bagaimana menggunakan minyak pemanas secara efisien (misalnya, perawatan sistem pemanas dan insulasi rumah) bisa meningkatkan loyalitas pelanggan.
Sarah bisa membuat konten atau brosur edukatif sebagai bagian dari strategi pemasaran.



# Soal 2

## Bagian Sarah (Membuat & Menyimpan Model)
Jalankan skrip berikut di RStudio untuk:

- Membaca HeatingOil.csv
- Melatih model regresi
- Menyimpan model ke file .rds

```{r}
# 1. Baca dataset HeatingOil.csv
data <- read.csv("HeatingOil.csv")  # ganti path sesuai lokasi file

# 2. Latih model regresi linear
model <- lm(Heating_Oil ~ Insulation + Temperature + Num_Occupants + Avg_Age + Home_Size, data = data)

# 3. Tampilkan ringkasan model
summary(model)

# 4. Simpan model ke file RDS
saveRDS(model, file = "model_heating_oil.rds")  # ini file yang nanti dibagikan ke marketer

```

## Bagian Marketer (Memuat Model & Prediksi Data Baru)

```{r}
# 1. Baca model dari file RDS yang diberikan Sarah
model_loaded <- readRDS("model_heating_oil.rds")  # ganti path jika perlu

# 2. Baca data calon pelanggan baru
new_data <- read.csv("HeatingOil-Marketing.csv")

# 3. Prediksi konsumsi Heating_Oil
prediksi <- predict(model_loaded, newdata = new_data)

# 4. Gabungkan hasil prediksi ke data baru
new_data$Predicted_Heating_Oil <- prediksi

# 5. Lihat hasil
print(head(new_data))

# Opsional: Simpan hasil ke file
write.csv(new_data, "Hasil_Prediksi_Marketing.csv", row.names = FALSE)

```


